【裁判字號】    95,台上,617
【裁判日期】    950209
【裁判案由】    搶奪
【裁判全文】
最高法院刑事判決              九十五年度台上字第六一七號
    上  訴  人  甲○○
上列上訴人因搶奪案件，不服台灣高等法院高雄分院中華民國九
十四年十月十八日第二審更審判決（九十四年度上更(一)字第一四
九號，起訴案號：台灣高雄地方法院檢察署八十九年度偵字第一
五一０二號），提起上訴，本院判決如下：
    主  文
上訴駁回。
    理  由
按刑事訴訟法第三百七十七條規定，上訴於第三審法院，非以判
決違背法令為理由，不得為之。是提起第三審上訴，應以原判決
違背法令為理由，係屬法定要件。如果上訴理由狀並未依據卷內
訴訟資料，具體指摘原判決不適用何種法則或如何適用不當，或
所指摘原判決違法情事，顯與法律規定得為第三審上訴理由之違
法情形，不相適合時，均應認其上訴為違背法律上之程式，予以
駁回。本件上訴人甲○○上訴意旨略稱：上訴人對於原判決附表
（下稱附表）貳編號４及附表編號８所示之搶奪被害人呂秀春
、韓惠如財物部分，雖上訴人於警訊、第一審及原審審理時均有
供認有為該二次搶奪犯行，惟上訴人於原審準備程序時曾經否認
有為該二次搶奪犯行。上訴人所為屬連續犯，倘果有為該二次搶
奪犯行，當無必要於原審準備程序時否認，原判決認定上訴人有
為該二次犯行，有違經驗法則等語。
惟查原判決認定上訴人有原判決事實欄所載之犯行，因而撤銷第
一審關於上訴人部分之判決，改判論處上訴人共同連續意圖為自
己不法之所有，而搶奪他人之動產罪刑，已詳予明所依憑之證
據及認定之理由。並說明：上訴人就其有為如附表貳編號４所示
之搶奪被害人呂秀春財物之犯行，以及有為如附表編號８所示
，即與共犯黃一原共同搶奪被害人韓惠如財物之犯行，亦經上訴
人於警訊時及於第一審及原審審判時供認不諱，核與被害人呂秀
春於偵查中及韓惠如於民國九十年六月二十七日在第一審證述伊
等遭搶奪財物之經過情節相符。上訴人於原審準備程序時所為上
揭否認之詞，與事實不符，係企圖推卸刑責之詞，委無足採；又
呂秀春於偵查中所為上揭審判外陳述，因符合刑事訴訟法第一百
五十九條之五第二項規定，故得採為認定犯罪事實之佐證等理由
綦詳。從形式上觀察，原判決認定事實並無違背經驗法則之情形
。上訴意旨，徒憑己見，就事實審取捨證據與採證認事職權之適
法行使，重複為事實之爭辯，任指原判決有違背經驗法則之違誤
，並非合法之第三審上訴理由，其上訴違背法律上之程式，應予
駁回。
據上論結，應依刑事訴訟法第三百九十五條前段，判決如主文。
中    華    民    國  九十五  年    二    月    九    日
                      最高法院刑事第九庭
                          審判長法官  陳  正  庸
                                法官  賴  忠  星
                                法官  王  居  財
                                法官  林  開  任
                                法官  林  立  華
      本件正本證明與原本無異
                                      書  記  官
中    華    民    國  九十五  年    二    月   十六   日
                                                      Ｑ


司法院資訊處製作；財團法人民間司法改革基金會備份。
